臺灣宜蘭地方法院民事裁定
110年度重訴字第61號
原      告  林勝慶  
訴訟代理人  郭美春律師
            蔡瑜軒律師
被      告  慶達電器工業股份有限公司

法定代理人  林政毅  

被      告  林良諭  
            林宏諭  
            林順昌  
上 列 1 人  
訴訟代理人  歐瓊心律師
            林世超律師
參  加  人  周守男  
上列原告與被告慶達電器工業股份有限公司等人間因確認債權不
存在事件，本院裁定如下：
    主  文
原告應於本裁定送達翌日起7日內補繳第一審裁判費新臺幣310,6
40元，逾期如未補正，本件得駁回原告之訴。
    理  由
一、按提起民事訴訟，應依民事訴訟法第77條之13之規定繳納裁
    判費，茲屬必備之程式。又按原告起訴不合程式或不備其他
    要件者，法院應以裁定駁回之。但其情形可以補正者，審判
    長應定期間先命補正，民事訴訟法第249條第1項第6款及但
    書定有明文。次按：「查核定訴訟標的之價額，以起訴時之
    交易價額為準；無交易價額者，以原告就訴訟標的所有之利
    益為準，民事訴訟法第77條之1第2項定有明文。又消極確認
    之訴，原告起訴係請求確認被告對某特定之法律關係不存在
    ，原告並無積極之利益，僅有消極之利益，原告所有消極之
    利益若干，須參酌被告主張之積極利益若干定之。再抗告人
    係請求確認相對人之系爭5,680萬元債權不存在，其訴訟標
    的之價額自為5,680萬元。原法院維持新北地院所為此部分
    裁定，駁回再抗告人此部分抗告，經核並無適用法規顯有錯
    誤之情形。再抗告意旨略以：本件應以伊對陳○○之債權核定
    訴訟標的價額等語，指摘原裁定此部分適用法規顯有錯誤，
    聲明廢棄，非有理由」（最高法院110年度臺抗字第30號民
    事裁定、109年度臺抗字第623號民事裁定意旨參照）。
二、查原告本件請求確認不存在之債權數額，總計為新臺幣（下
    同）45,905,048元（見本案卷第9頁），應繳納第一審裁判
    費416,008元，扣除業已繳納之105,368元，尚應補繳310,64
    0元，爰裁定如主文。
三、臺灣臺北地方法院110年度司司字第213號呈報清算人事件，
    經以該院民國（下同）110年5月27日發文之北院忠民翔110
    司司213字第1109015495號函准予備查林政毅為清算人，原
    告亦具狀表示應以該事件之清算人為準（見本案卷第404頁
    ），故應以林政毅為被告慶達電器工業股份有限公司（下稱
    ：「被告公司」）之清算人即法定代理人。惟查：本院110
    年8月17日110年度補字第166號民事裁定，並未送達該裁定
    前即經准予備查之被告公司法定代理人林政毅，且被告公司
    及被告林順昌間應合一確定，本件亦無訴訟標的金額或價額
    業已確定之情事。
四、依民事訴訟法第249條第1項第6款及但書，裁定如主文。
中　　華　　民　　國　　110 　年　　10　　月　　25　　日
                  民事庭  法　官    伍偉華 
以上正本係照原本作成。
如不服本裁定關於核定訴訟標的價額部分，應於送達後十日內向
本院提出抗告狀，並繳納抗告費新臺幣一千元；其餘關於命補繳
裁判費部分，不得抗告。
中　　華　　民　　國　　110 　年　　10　　月　　25　　日
                          書記官    葉宜玲